臺灣橋頭地方法院刑事判決　
110年度交簡上字第152號
上  訴  人  
即  被  告  傅馨儀


上列上訴人因過失傷害案件，不服本院橋頭簡易庭於民國110 年
10 月14日110 年度交簡字第1527號所為第一審刑事簡易判決（
聲請簡易判決處刑案號：110年度偵字第 5720號），提起上訴，
本院管轄第二審之合議庭判決如下：
    主  文
原判決撤銷。
乙○○犯過失傷害罪，處拘役貳拾日，如易科罰金，以新臺幣壹仟
元折算壹日。緩刑貳年。
    事  實
一、乙○○於民國109 年12月2 日20時47分許，駕駛車牌號碼000-
    0000 號自用小客車，沿高雄市橋頭區仕豐南路由西往東方
    向行駛，行經該路段與三民路之交岔路口，欲左轉三民路時
    ，本應注意左轉彎時，應距交岔路口30公尺前顯示方向燈或
    手勢，行至交岔路口中心處左轉，並不得占用來車道搶先左
    轉，且應注意分向限制線用以劃分路面成雙向車道，禁止車
    輛跨越行駛，而依當時天候晴、夜間有照明、柏油路面乾燥
    無缺陷且無障礙物、視距良好，並無不能注意之情事，竟疏
    未注意及此，貿然在交岔路口跨越方向限制線（雙黃線）搶
    先左轉，適有謝Ｏ佳（真實姓名詳卷）騎乘車牌號碼000- 00
    00 號普通重型機車並附載未成年女江ＯＯ（103 年10月生，
    姓名年籍詳卷），沿三民路由北往南方向行駛，行經該路段
    與仕豐南路之交岔路口時，本應注意遵守道路交通標誌、標
    線、號誌之指示，竟疏未注意及此，貿然超越停止線在該處
    停等紅燈，雙方因而發生碰撞，致謝Ｏ佳、江ＯＯ均當場人車
    倒地，謝Ｏ佳受有雙膝擦傷之傷害，江ＯＯ受有右前額開放性
    傷口0.6公分之傷害。
二、案經謝Ｏ佳訴由高雄市政府警察局岡山分局報告臺灣橋頭地
    方檢察署檢察官偵查聲請簡易判決處刑。
    理  由
壹、證據能力部分：
    按被告以外之人於審判外之言詞或書面陳述，屬傳聞證據，
    原則上不得作為證據；惟按被告以外之人於審判外之陳述，
    雖不符刑事訴訟法第159 條之1 至第159 條之4 之規定，而
    經當事人於審判程序同意作為證據，法院審酌該言詞陳述或
    書面陳述作成時之情況，認為適當者，亦得為證據，刑事訴
    訟法第159 條第1 項、第159 條之5 第1 項分別定有明文。
    查本判決所引用屬於傳聞證據之部分，均已依法踐行調查證
    據程序，且檢察官、被告於本院審理時，均明示同意有證據
    能力（見交簡上卷第41頁），基於尊重當事人對於傳聞證據
    之處分權，及證據資料愈豐富愈有助於真實發現之理念，本
    院審酌該等證據作成時情況，並無違法取證之瑕疵，且無顯
    不可信之情形，以之作為證據應屬適當，自均有證據能力。
貳、實體部分：
一、認定犯罪事實所憑之證據及理由：
  ㈠訊據被告乙○○對於上開犯行坦承不諱（簡上卷第10頁、第73
    頁），核與告訴人謝○佳於警詢中之供述（警卷第13頁至第1
    6頁）大致相符，復有謝○佳與江○○義大醫療財團法人義大醫
    院109 年12月2 日診斷證明書各1份（警卷第35頁至第37頁
    ）、道路交通事故現場圖、道路交通事故調查報告表㈠㈡-1（
    警卷第53頁至第60頁）、被告及告訴人謝○佳之道路交通事
    故談話紀錄（警卷第3頁至第4頁、第11頁至第12頁）、現場
    照片（警卷第67頁至第79頁）與監視器錄影畫面翻拍照片（
    偵卷第19頁至第25頁）附卷可按，是此部分事實，應堪認定
    。
  ㈡按汽車行駛至交岔路口左轉彎時，應距交岔路口30公尺前顯
    示方向燈或手勢，行至交岔路口中心處左轉，並不得占用來
    車道搶先左轉；分向限制線，用以劃分路面成雙向車道，禁
    止車輛跨越行駛，道路交通安全規則第102 條第1 項第5 款
    、道路交通標誌標線號誌設置規則第165 條第1 項分別定有
    明文。查被告本案當時有適當之駕照，有其公路監理電子閘
    門證號查詢汽車駕駛人結果（警卷第31頁）在卷可稽，依其
    智識及駕駛經驗，對於上開規定理應知之甚詳，復案發當時
    天候晴、夜間有照明、柏油路面乾燥無缺陷且無障礙物、視
    距良好等節，有前揭道路交通事故調查報告表㈠及上開現場
    照片可佐，客觀上被告並無不能注意之情事，竟未盡此注意
    義務而貿然跨越雙黃線並搶先左轉，肇致本案車禍事故，其
    駕駛行為顯有過失甚明。又謝○佳與江○○因本案受有上開傷
    勢，可徵被告駕車違反注意義務之過失行為與告訴人等所受
    傷害間，有相當因果關係。再按汽車行駛至交岔路口，其行
    進、轉彎，應遵守燈光號誌；行車管制號誌如係圓形紅燈，
    則車輛面對圓形紅燈表示禁止通行，不得超越停止線或進入
    路口，道路交通安全規則第102條第1項第1款、道路交通標
    誌標線號誌設置規則第206 條第5款第1目分別定有明文，告
    訴人謝○佳於本案事故當時貿然超越停止線在上開地點停等
    紅燈，而未遵守上開規定雖亦有過失責任，惟按刑法上之過
    失，不若民事責任係專以填補損害為目的，故無所謂過失相
    抵理論，刑法上過失傷害罪之成立，僅以加害人即被告有過
    失為致傷害之一原因為已足，不因被害人是否亦有過失而影
    響犯罪之成立，但得審酌各方過失程度，為量刑輕重之標準
    ，是告訴人就本件車禍之發生雖亦有過失，仍無解於被告應
    負之過失罪責，僅得於量刑時審酌各方過失程度，為量刑輕
    重之標準，附此敘明。從而，本件事證明確，被告犯行堪予
    認定，應予依法論科。
二、論罪科刑及上訴論斷：
  ㈠核被告所為，係犯刑法第284 條前段之過失傷害罪。被告肇
    事後，在有偵查犯罪職權之公務員知悉前，主動向到場處理
    之警員坦承為肇事者，自首而接受裁判等情，有被告之高雄
    市政府警察局道路交通事故肇事人自首情形紀錄表在卷可稽
    （警卷第61頁），堪認符合自首之要件，爰依刑法第62條前
    段規定，減輕其刑。
  ㈡原審以被告罪證明確，予以論罪科刑，固非無見。惟被告業
    於本院審理時與告訴人等達成和解並支付全部和解金等情，
    有111 年1 月20日和解筆錄、轉帳明細與謝○佳之郵局存簿
    交易明細可參（交簡上卷第45頁至第46頁、第51頁），故被
    告此部分之犯後態度，未及為原審判決所一併考量，其量刑
    之基礎已有動搖，自應由本院予以撤銷改判。
  ㈢爰審酌被告前無刑案紀錄，素行良好之事實，有臺灣高等法
    院被告前案紀錄表可參（交簡上卷第23頁），其未遵守道路
    交通安全規則，肇致本件交通事故，使告訴人等受有上開傷
    勢，實屬不該；惟考量被告犯後坦承犯行，並與告訴人等達
    成和解之犯後態度，並參酌被告與告訴人謝○佳本件車禍事
    故之過失情節；兼衡被告自陳大學畢業之智識程度，目前從
    事電子業，月收入約新臺幣2萬6000元（交簡上第74頁）等
    一切具體情狀，量處如主文第2 項所示之刑，並諭知易科罰
    金之折算標準。
  ㈣末查，被告前未曾因故意犯罪受有期徒刑以上刑之宣告，且
    犯後已與告訴人等達成和解，態度良好，俱如前述，信其經
    此偵審程序及刑之宣告，當能知所警惕，而無再犯之虞，本
    院認對其宣告之刑以暫不執行為適當，爰依刑法第74條第1 
    項第1 款規定，併予宣告緩刑2 年，以啟自新。
據上論斷，依刑事訴訟法第455條之1第1項、第3項、第369條第1
項前段、第364 條、第299 條第1 項前段，判決如主文。
本案經檢察官陳麗琇聲請簡易判決處刑，檢察官甲○○到庭執行職
務。
中　　華　　民　　國　　111 　年　　4 　　月　　15　　日
                  刑事第一庭    審判長法　官  楊智守
                                      法  官  王奕華 
                                      法  官  陳狄建
以上正本證明與原本無異。
不得上訴。
中　　華　　民　　國　　111 　年　　4 　　月　　18　　日
　　　　　　　　　　　　　　　　　　　書記官  吳雅琪　　　　　
附錄本案論罪科刑法條全文：
中華民國刑法第284條
因過失傷害人者，處1年以下有期徒刑、拘役或10萬元以下罰金
；致重傷者，處3年以下有期徒刑、拘役或30萬元以下罰金。